臺灣高等法院刑事判決　　　　　　　　　　　　　九十一年度上訴字第三一一七號
　　上　訴　人　臺灣桃園地方法院檢察署檢察官
　　被　　　告　乙○○
右上訴人因被告偽造文書案件，不服臺灣桃園地方法院九十年度訴字第九０八號，中
華民國九十一年八月十四日第一審判決（檢察官聲請簡易判決處刑案號：臺灣桃園地
方法院檢察署九十一年度偵字第二九二七號），提起上訴，本院判決如左：
    主  文
原判決撤銷。
乙○○偽造私文書，足以生損害於他人，處有期徒刑肆月，如易科罰金以佰元折算
壹日。
    事  實
一、乙○○原任職東方帝國建設股份有限公司，擔任房屋銷售業務員，於民國（下同
    ）九十年二月間某日，在桃園縣中壢市某通訊行購買門號0000000000
    號行動電話預付卡，做為刊登於房屋廣告上聯絡電話之用，然因隨處張貼房屋廣
    告時常會被開單取締，為規避環保機關舉發，竟於和信電訊股份有限公司（下稱
和信公司）客服人員，以電話聯繫其登錄用戶資料時，將先前因從事法拍屋業務
    而得知之甲○○之姓名、出生年月日、身分證統一編號、住址及電話等資料，佯
    稱係自己之資料而報予和信公司之客服人員，利用和信公司上開不知情之客服人
    員將前揭不實之資料登載於公司客戶電腦資料庫中，足以生損害於甲○○及和信
    公司關於客戶資料管理之正確性。嗣因甲○○迭遭中壢市公所及新屋鄉公所以違
    反廢棄物清理法舉發，始報警循線查悉上情。
二、案經交通部電信總局移送臺灣桃園地方法院檢察署檢察官偵查起訴。
    理  由
一、訊據被告乙○○固坦承以NOKIA7110行動電話手機，申請和信電信公司手機門號
    ：0000000000號行動電話預付卡使用，並於和信公司打電話給伊要求
    填寫用戶資料時，謊報資料，嗣以上開門號作為張貼房屋銷售廣告聯絡之用，惟
    矢口否認認識被害人甲○○，辯稱：客戶資料是伊亂報的，報什麼姓名、住址，
    伊全忘了，伊不知電信公司為何會有甲○○的證件資料，因同事告訴伊可以亂編
    資料而不會被查出來，所以伊就試試看云云（見偵查卷第五頁背面、第六頁正面
    ，原審卷第十四頁，本院九十一年十月三十一日審判筆錄）。經查：右揭犯罪事
    實，業據被害人甲○○指訴綦詳（先偵查卷第八頁），並經證人即行動電話手機
    前持有人胡鳳書證述屬實（胡鳳書將其手機交予被告使用，見偵查卷第七頁反面
    ），且有和信公司身分證件被盜用申請書（見偵查卷第九頁）、客戶電腦資料畫
    面（見偵查卷第十頁、十一頁）、桃園縣新屋鄉公所及中壢市公所違反廢棄物清
    理法告發單資料（見偵查卷第十二頁至十九頁）、0000000000號行動
    電話通聯明細等影本各乙份在卷足憑（見偵字卷第二十頁至第二十四頁）。又徵
    之和信公司客戶電腦資料畫面（見同上卷第十頁、十一頁），包括被害人甲○○
    之姓名、出生年月日、身分證統一編號，均與甲○○本人之資料相吻合，衡情，
    若非蓄意虛報，應無雷同之理，則被告辯稱：虛報之甲○○資料係伊臨時杜撰，
    伊不知道電信公司為什麼會有甲○○之資料云云，當係畏罪卸責之辭，不足採信
    。又被告之行為，導致甲○○被誤認為係0000000000號行動電話使用
    人，而被桃園縣新屋鄉公所及中壢市公所告發，且謊報他人資料，足以影響和信
    公司對行動電話用戶資料管理之正確性，被告之行為自足生損害於和信公司及甲
    ○○。本案事證明確，被告犯行堪以認定。
二、按預付卡類之行動電話門號，因電信公司為推廣使用而簡化其申請手續，直接由
    消費者購買晶片卡後，再由電信公司客服人員以電話查詢登錄使用人之資料，並
    將客戶資料登載於公司電腦資料庫內，則電信公司登錄使用人之手續，依據習慣
    或特約，單從形式上觀察，即足以知悉係表示由客戶名義提出使用申請之證明，
    此與申請人填具行動電話使用申請書之情形，無分軒輊，自屬刑法第二百二十條
    第二項所稱之以電磁紀錄表示其用意證明之準文書。是被告乙○○所為，足以生
    損害於和信公司對行動電話用戶資料管理之正確性及被害人甲○○，係犯刑法第
    二百二十條第二項、第二百十條之偽造準私文書罪。被告利用不知情之電信公司
    人員而偽造前述準文書，為間接正犯。原審認電信公司人員並無在被告授權下，
    於任何處所以甲○○之名義署名於其上，而對被告為無罪之諭知，容有未洽，檢
    察官提起上訴，指摘原判決不當，為有理由，應由本院將原判決撤銷改判。審酌
    被告之素行、犯罪之動機、目的、手段，犯罪後坦承錯誤，被害人所受之損害等
    一切情狀，量處有期徒刑四月，並諭知如易科罰金時以銀元三百元折算一日之標
    準。
據上論斷，應依刑事訴訟法第三百六十九條第一項前段、第三百六十四條、第二百九
十九條第一項前段，刑法第二百十條、第二百二十條第二項、第四十一條第一項前段
，罰金罰鍰提高標準條例第二條，判決如主文。
本案經檢察官林炳雄到庭執行職務。
中    華    民    國      九十一  年       十一     月       十四       日
                             臺灣高等法院刑事第二十二庭
                                 審判長法  官  許  正  順
                                       法  官  吳      燦
                                       法  官  林  明  俊
右正本證明與原本無異。
如不服本判決應於收受送達後十日內向本院提出上訴書狀，其未敘述上訴之理由者並
得於提起上訴後十日內向本院補提理由書（均須按他造當事人之人數附繕本）。
                                       書記官  蕭  進  忠
中    華    民    國      九十一  年       十一     月        十五      日
附錄：本案論罪科刑法條全文
刑法第二百十條：
偽造、變造私文書，足以生損害於公眾或他人者，處五年以下有期徒刑。
刑法第二百二十條：
在紙上或物品上之文字、符號、圖畫、照像，依習慣或特約，足以為表示其用意之證
明者，關於本章及本章以外各罪，以文書論。
錄音、錄影或電磁紀錄，藉機器或電腦之處理所顯示之聲音、影像或符號，足以為表
示其用意之證明者，亦同。
稱電磁紀錄，指以電子、磁性或其他無法以人之知覺直接認識之方式所製成之紀錄，
而供電腦處理之用者。
